【裁判字號】    89,易緝,39
【裁判日期】    890411
【裁判案由】    詐欺
【裁判全文】
臺灣臺北地方法院刑事判決                          八十九年度易緝字第三九號
    公  訴  人  臺灣臺北地方法院檢察署檢察官
    被      告  甲○○
右列被告因詐欺案件，經檢察官提起公訴（八十六年度偵字第一三○七○號、第一三
○七一號），本院判決如左：
    主  文
甲○○連續意圖為自己不法之所有，以詐術使人將本人之物交付，處有期徒刑肆月。
    事  實
一、甲○○有妨害家庭、侵占、竊盜等前科（非累犯），基於意圖為自己不法所有之
    概括犯意，先於民國（下同）八十四年十月十九日上午十一時許，在台北縣永和
    市○○路九十一巷五號四樓丙○○住處，得知丙○○之子乙○○欲出國留學，乃
    向丙○○佯稱可代辦其子之出國留學事宜云云，致使丙○○陷於錯誤而交付美金
    九千二百元、新台幣（下同）二萬七千五百元及乙○○護照一本予甲○○，詎甲○○於取得前述金錢及護照後，並未辦理相關事宜，而將上開款項花用殆盡，且
    避不出面，丙○○方知受騙。甲○○又基於同前之概括犯意，於八十五年九月六
    日，在其新竹市○○路住處，向當時其任職之「啊囉哈」汽車旅館同事丁○○，
    佯稱可代為向美國進口「ＨＯＮＤＡ、ＥＸ型」自用小客車一輛，台灣訂價係一
    百零九萬元，伊進口只要六十七萬元，但需先支付定金二十萬八千七百元，尾款
    於交車時付清云云，致使丁○○陷於錯誤而交付現金二十萬八千七百元予甲○○
    ，詎甲○○於取得前述現款後，並未幫丁○○處理進口車輛事宜，將丁○○所交
    付之款項花用殆盡，亦避不出面，丁○○始知受騙。
二、案經丙○○訴由台北縣警察局永和分局報告台灣板橋地方法院檢察署，及丁○○
    訴請台灣新竹地方法院檢察署，分別呈請台灣高等法院檢察署令轉台灣台北地方
    法院檢察署檢察官偵查起訴。
    理  由
一、訊據被告甲○○坦承取得告訴人丙○○、丁○○上開款項而花用殆盡之事實不諱
    ，核與告訴人丙○○、丁○○指訴被害情節相符，雖被告矢口否認有詐欺之犯行
    ，辯稱因乙○○之女友也要一起出國，經伊向美國聯絡後，乙○○之女友未滿二
    十歲，無法辦理出國手續，故與乙○○一起將款項至特種營業場所花用；又為丁○○辦理訂車部分亦因與美國方面聯絡後，知悉無法辦理，故一時起貪念將錢花
    用殆盡云云。惟查：被告自承其已移民美國，則對於能否辦理出國或進口汽車事
    宜應有相當了解，既明知無法辦理而向告訴人收取款項，顯有詐欺之意圖，再縱
    或被告不了解辦理出國及進口汽車事宜，竟向告訴人謊稱可代為辦理而收取款項
    ，更足證其有詐欺之不法所有之意圖，故而，事證明確，被告所辯係卸責之詞，
    不足採信，犯行堪以認定。
二、核被告所為，係犯刑法第三百三十九條第一項之詐欺取財罪。其先後二次詐欺取
    財犯行，時間緊接，構成要件相同，顯係基於概括犯意所為，應論以連續犯一罪
    ，並加重其刑。爰審酌被告之品行、犯罪之動機、目的、手段、所生危害及犯罪
    後之態度尚稱良好等一切情狀，量處如主文所示之刑。
三、據上論斷，應依刑事訴訟法第二百九十九條第一項前段，刑法第五十六條、第三
    百三十九條第一項，罰金罰鍰提高標準條例第一條前段，判決如主文。
本案經檢察官周治正到庭執行職務
中      華      民      國      八十九      年      四    月    十一    日
                                      臺灣臺北地方法院刑事第二庭
                                          法  官  曾  正  龍
右為正本係照原本作成
如不服本判決應於送達後十日內向本院提出上訴狀
                                          書記官  林  玲  華
中      華      民      國      八十九      年      四    月    十四    日


司法院資訊處製作；財團法人民間司法改革基金會備份。
